【裁判字號】    88,易,3848
【裁判日期】    890111
【裁判案由】    妨害公務
【裁判全文】
臺灣臺中地方法院刑事判決                        八十八年度易字第三八四八號
    公  訴  人  臺灣臺中地方法院檢察署檢察官
    被      告  甲○○
右列被告因妨害公務案件，經檢察官提起公訴（八十八年度偵字第二一四○○號），
本院判決如左：
    主  文
甲○○於公務員依法執行職務時，當場侮辱，累犯，處拘役伍拾日，如易科罰金以
佰元折算壹日。
    事  實
一、甲○○曾犯肅清煙毒條例等罪，經臺灣高等法院臺中分院判處有期徒刑三年二月
    ，甫於民國（下同）八十八年七月七日完畢，猶不思悔改，復於八十八年十月十
    五日晚上八時四十分許，在臺中縣豐原市○○路一八三號前，因車禍與林良錡發
    生爭執，適臺中縣警察局保安隊警員執行巡邏勤務途經該地，見狀乃前往現場處
    理，警員張基正、張金印、賴炯榮三人發現是否為車禍，尚有爭議，乃依法執行
    職務並勸導甲○○將機車推至路旁，以免影響交通，詎甲○○竟不服警員勸導，
    而當場對執行職務之員警張基正、張金印、賴炯榮以「警察有什麼了不起，幹你
    娘」之言詞侮辱張基正、張金印、賴炯榮三人（公然侮辱罪部分未據告訴）。
二、案經臺中縣警察局移送臺灣臺中地方法院檢察署檢察官偵查起訴。
    理  由
一、右揭事實，業據被告甲○○於本院審理時坦承不諱，核與證人賴炯榮、林良錡證
    述情節相符，復有報告書乙紙附卷可稽，被告右揭犯行，洵堪認定。
二、核被告所為，係犯刑法第一百四十條第一項當場侮辱依法職務之公務員罪，又被
    告曾犯肅清煙毒條例等罪，經臺灣高等法院臺中分院判處有期徒刑三年二月五年
    以內再犯本件有期徒刑以上之罪，為累犯，依刑法第四十七條規定加重其刑。爰
    審酌被告已有犯罪紀錄仍當場侮辱依法執行職務之警員，量刑本不宜從輕，惟被
    告業已坦承犯行，頗表侮悟等一切情狀，量處如主文所示之刑，並諭知易科罰金
    之折算標準，以示懲儆。公訴人雖以被告矢口否認犯行，毫無悔意具體求刑伍月
    ，惟本院斟酌被告於本院審理時業已坦承犯行，頗表侮悟等情狀，科處如主文所
    示之刑已足懲儆，附予敘明。
三、據上論斷，應依刑事訴訟法第二百九十九條第一項前段，刑法第一百四十條第一
    項前段、第四十一條、第四十七條，罰金罰鍰提高標準條例第一條、第二條判決
    如主文。
中       華       民      國     八十九     年     一     月    十一    日
                                        臺灣臺中地方法院刑事第四庭
                                            法  官  胡  忠  文
右正本證明與原本無異。
如不服本判決，應於判決送達後十日內向本院提出上訴狀，上訴於臺灣高等法院臺中
分院( 須附繕本 )。
            書記官
中       華       民      國     八十九     年     一     月    十一    日
附錄本案論罪科刑法條全文
刑法第一百四十條：
於公務員依法執行職務時，當場侮辱，或對於其依法執行之職務公然侮辱者，處六月
下有期徒刑、拘役、或一百元以下罰金。
對於公署公然侮辱者，亦同。


司法院資訊處製作；財團法人民間司法改革基金會備份。
